臺灣苗栗地方法院刑事裁定
111年度聲字第439號
聲  請  人  臺灣苗栗地方檢察署檢察官
受  刑  人  張嘉威



上列聲請人因受刑人數罪併罰有二裁判以上，聲請定其應執行之
刑（111年度執聲丙字第278號），本院裁定如下：
    主  文
甲○○所犯如附表所示各罪，所處如附表所示之刑，應執行有期徒
刑貳年。
    理  由
一、聲請意旨略以：受刑人甲○○因犯如附表所示各罪，先後判決
    確定如附表，經受刑人聲請，應依刑法第53條及第51條第5
    款，定其應執行之刑，爰依刑事訴訟法第477條第1項聲請裁
    定等語。
二、按「數罪併罰，有2裁判以上者，依刑法第51條規定，定其
    應執行刑。宣告多數有期徒刑者，於各刑中之最長期以上，
    各刑合併之刑期以下，定其刑期。但不得逾30年。」刑法第
    53條、第51條第5款分別定有明文。又「裁判確定前犯數罪
    者，併合處罰之。但有下列情形者，不在此限。一、得易科
    罰金之罪與不得易科罰金之罪。二、得易科罰金之罪與不得
    易服社會勞動之罪。三、得易服社會勞動之罪與不得易科罰
    金之罪。四、得易服社會勞動之罪與不得易服社會勞動之罪
    。前項但書情形，受刑人請求檢察官聲請定應執行刑者，依
    第51條規定定之。」刑法第50條亦定有明文。又刑事訴訟法
    第477條第1項規定，數罪併罰應定其應執行之刑者，由該案
    犯罪事實最後判決之法院檢察官聲請該法院裁定之（最高法
    院98年度台非字第22號判決意旨參照）。而所謂「該案犯罪
    事實最後判決之法院」，此最後判決之法院，以判決時為準
    ，不問其判決確定之先後（最高法院102年度台抗字第806 
    號裁定參照）。查本件聲請所涉之犯罪事實，最後判決者為
    附表編號6、7部分，從而為該判決之本院，即為犯罪事實最
    後判決之法院，本院就本件聲請自有管轄權。
三、按定應執行刑，不僅攸關國家刑罰權之行使，於受刑人之權
    益亦有重大影響，除顯無必要或有急迫情形外，法院於裁定
    前，允宜予受刑人以言詞、書面或其他適當方式陳述意見之
    機會，程序保障更加周全（最高法院110年度台上大字第489
    號裁定意旨參照）。　　
四、查本件受刑人甲○○犯如附表所示各罪，經法院判處如附表所
    示之刑，均分別確定在案，此有如附表所示之判決及臺灣高
    等法院被告前案紀錄表在卷可憑，而其中受刑人如附表編號
    1、2、3、6、7所示得易科罰金之罪，與附表編號4、5所示
    不得易科罰金之罪，依刑法第50條第1項但書第1款之規定固
    不得併合處罰，然聲請人之聲請係應受刑人之請求而提出，
    此有臺灣苗栗地方檢察署公務詢問紀錄表在卷可稽，是依刑
    法第50條第2項之規定，聲請人就附表所示各罪聲請定其應
    執行之刑，核屬正當。爰審酌受刑人所犯如附表所示各罪，
    就附表編號1至4、6、7均是對任曉筠或任○○所為，犯罪態樣
    類似、犯罪期間自110年4月至同年10月，顯然未能獲取教訓
    ，仍對同一被害人為類似犯行；並考量各該罪合併後之不法
    內涵、罪責原則及合併刑罰所生之效果等情狀，暨受刑人對
    本案之意見（經本院函詢受刑人對本案之意見，受刑人無回
    覆意見，有本院111年5月18日苗院雅刑桂111聲439字第1321
    3號函、送達證書附卷可考），定其應執行之刑如主文所示
    。
五、依刑事訴訟法第477條第1項，刑法第50條第2項、第1項但書
    第1款、第53條、第51條第5款，裁定如主文。
中　　華　　民　　國　　111 　年　　6 　　月　　21　　日
　　　　　　　　　刑事第二庭  法　官  　陳雅菡
以上正本證明與原本無異。
如不服本裁定，應於裁定送達後5日內向本院提出抗告狀。
                              書記官    張佑慈 
中　　華　　民　　國　　111 　年　　6 　　月　　21　　日

【附表】
編號  1 2 3 罪名  恐嚇危害安全罪 傷害罪 家庭暴力防治法 違反保護令罪 宣告刑  有期徒刑3月 有期徒刑6月 有期徒刑4月   應執行有期徒刑11月   犯罪日期  110年4月14日 110年6月16日 110年6月19日 偵查機關 年度案號  臺中地檢署110年度偵字第22887號   最後事實審 法院 臺灣臺中地方法院    案號 110年度豐簡字第479號    判決日期 110年9月30日   確定判決 法院 臺灣臺中地方法院    案號 110年度豐簡字第479號    判決確定日期 110年11月9日   是否為得易科罰金之案件  得易科罰金、得易服社會勞動 得易科罰金、得易服社會勞動 得易科罰金、得易服社會勞動 備註  臺中地檢署110年度執字第13082號   

編號  4 5 6 7 罪名  成年人故意對兒童犯傷害罪 藥事法 轉讓禁藥罪 傷害罪 剝奪他人行動自由罪 宣告刑  有期徒刑6月 有期徒刑4月，共3罪 有期徒刑2月 有期徒刑4月   應執行有期徒刑1年  應執行有期徒刑5月  犯罪日期  110年10月18日 110年3月間某日 110年8月19日 110年10月20日 110年7月23日 110年7月23日 偵查機關 年度案號  臺中地檢署110年度偵字第34234號、第34235號  苗栗地檢署110年度偵字第4673號  最後事實審 法院 臺灣臺中地方法院  臺灣苗栗地方法院   案號 110年度訴字第2328號  111年度訴字第41號   判決日期 111年2月11日  111年3月9日  確定判決 法院 臺灣臺中地方法院  臺灣苗栗地方法院   案號 110年度訴字第2328號  111年度訴字第41號   判決確定日期 111年3月15日  111年4月6日  是否為得易科罰金之案件  不得易科罰金、不得易服社會勞動 不得易科罰金、不得易服社會勞動 得易科罰金、得易服社會勞動 得易科罰金、得易服社會勞動 備註  臺中地檢署111年度執字第3972號  苗栗地檢署111年度執字第1058號